【裁判字號】    99,易,328
【裁判日期】    990331
【裁判案由】    竊盜
【裁判全文】
臺灣板橋地方法院刑事判決               99年度易字第328號
公  訴  人  臺灣板橋地方法院檢察署檢察官
被      告  丁○○
            乙○○
上列被告因竊盜案件，經檢察官提起公訴（98年度偵字第31068
號），本院判決如下：
    主  文
丁○○、乙○○共同竊盜，均累犯，各處有期徒刑伍月，如易科
罰金，均以新臺幣壹仟元折算壹日。
    事  實
一、丁○○前因竊盜案件，經本院以95年度簡字第6207號判決處
    有期徒刑3 月，如易科罰金，以新臺幣1000元折算1 日確定
    ，於民國96年4 月16日易科罰金執行完畢；乙○○前因殺人
    未遂、妨害自由等案件，經本院以86年度訴字第2282號判決
    分別處有期徒刑5 年、10月，應執行有期徒刑5 年6 月，妨
    害自由部分於87年6 月2 日確定，殺人未遂部分則依序經臺
    灣高等法院以87年度上訴字第1887號判決、最高法院以87年
    度台上字第2513號判決分別駁回上訴確定，於89年5 月31日
    縮短刑期假釋出監，嗣於假釋期間另犯竊盜案件，經本院以
    92年度易緝字第53號判決處有期徒刑4 月確定，上開假釋亦
    經撤銷，所餘殘刑與上開有期徒刑4 月接續執行後，於94年
    12月9 日縮刑期滿執行完畢。詎丁○○、乙○○不知悔改，
    共同基於意圖為自己不法所有之犯意聯絡，於98年10月22日
    16時許，由丁○○騎乘車牌號碼KEN-602 號重型機車附載乙○○，先以手套（未扣案）套住機車車牌號碼以防追緝，在
    臺北縣中和市○○路與復興路口之某小吃店前，由乙○○下
    車竊取路旁甲○○所有放置在車牌號碼M6Q- 155號機車腳踏
    墊上之工具箱（內盛裝潢用雷射儀1 台）及工具袋各1 個，
    得手後由丁○○騎乘上開機車附載乙○○離去，旋甲○○發
    覺上情並騎機車尾隨至同市○○路274 巷附近將丁○○等2
    人攔下並取回上開工具箱及工具袋後報警處理，警方乃循線
    查悉上情。
二、案經甲○○訴由臺北縣政府警察局中和第一分局報請臺灣板
    橋地方法院檢察署檢察官偵查起訴。
    理  由
一、證據能力部分：
  (一)、按被告以外之人於審判外之言詞或書面陳述，除法律有規
      定者外，不得作為證據，刑事訴訟法第159 條第1 項定有
      明文，此乃傳聞證據之法則。次按傳聞法則之重要理論依
      據，在於傳聞證據未經當事人之反對詰問予以核實，乃予
      排斥，惟若當事人已放棄對原供述人之反對詰問權，於法
      院審判時表明同意該等傳聞證據可作為證據，基於證據資
      料愈豐富，愈有助於真實發現之理念，並貫徹刑事訴訟法
      修法加重當事人進行主義之精神，確認當事人對於證據能
      力有處分權之制度，傳聞證據經當事人同意作為證據，法
      院認為適當者，亦得為證據。另當事人於調查證據時，對
      於傳聞證據表示「沒有意見」、「對於證據調查無意見」
      ，而未於言詞辯論終結前聲明異議，應視為已有將該等傳
      聞證據採為證據之同意，此刑事訴訟法第159 條之5 規定
      甚明。
  (二)、查被告2 人於本院準備程序及審理時均表明對於下列被告
      以外之人於審判外之言詞陳述之證據能力均無意見，依刑
      事訴訟法第159 條之5 第2 項規定，視為被告2 人於審判
      程序已同意作為證據，本院審酌該言詞陳述均非違法取得
      ，亦無證明力明顯過低之情形，均得採為證據。
二、實體部分：
  (一)、訊據被告丁○○矢口否認有何竊盜犯行，並辯稱：伊不知
      乙○○竊取甲○○之財物，當乙○○竊得上開工具箱及工
      具袋後，係將工具袋放在伊所騎乘機車之腳踏墊上，裝雷
      射儀之工具箱則由乙○○用手拿著，直到伊機車暫停時有
      人追上來，伊始知乙○○手中拿著該工具箱；伊亦不知手
      套為何會套在伊之機車車牌上云云。惟查：上揭犯罪事實
      業經被告乙○○於警詢及本院審理時自白在卷（見偵卷第
      7 頁背面、第8 頁及本院審判筆錄），核與被害人甲○○
      於檢察官偵查中具結證述之情節相符（見偵卷第46、47頁
      ），並有上開工具箱（內盛裝潢用雷射儀1 台）及工具袋
      之照片影本3 張附卷可稽（見偵卷第17頁），事證已臻明
      確。又乙○○於檢察官偵查中具結證稱：「當天下午是被
      告趙騎機車載我，我們要去景新公園休息，就看到有台機
      車上面放有工具箱跟袋子，因為看起來漂亮，被告趙說那
      是雷射儀，我就將工具箱拿走，工具箱放在我跟被告趙的
      中間，東西不是我們兩人的。」等語（見偵卷第36頁），
      復於本院審理時供稱：「（問：你有告訴被告丁○○為何
      要停車嗎？）我跟他說我要拿東西。（問：拿何東西？）
      我跟他說我要拿機車上的東西。（問：他聽了你的話就停
      車了嗎？）是。（問：他知道機車上的東西不是你的嗎？
      ）他應該知道。」、「我就叫被告丁○○停車，我下去拿
      ，工具袋我放在被告丁○○的腳踏墊上，工具箱我抱著。
      」、「（問：你在檢察官偵查中，也是表示被告丁○○先
      告訴你工具箱裡面是雷射儀你才去拿的，有何意見〈提示
      偵卷36頁〉？）沒有意見。實在。」（見本院審判筆錄第
      5 、6頁），被告丁○○於本院審理時亦陳稱：「（問：
      你在檢察官面前表示，是你先告訴被告乙○○被害人工具
      箱裡面裝雷射儀，被告乙○○才下去偷的，有何意見？〈
      提示偵卷37頁〉沒有意見。我當時告訴乙○○說被害人車
      上的箱子是裝雷射儀，我也有一個。」（見本院審判筆錄
      第7 頁），足見被告丁○○與乙○○間就上開竊盜犯行，
      有犯意之聯絡及行為之分擔。綜上所述，被告丁○○之上
      開辯解，應屬事後畏責卸責之詞，不足採信；本案事證明
      確，被告2 人之犯行洵堪認定。
  (二)、核被告丁○○、乙○○所為，均係犯刑法第320 條第1 項
      之竊盜罪；被告丁○○、乙○○間有犯意聯絡及行為分擔
      ，均為共同正犯。末查被告2 人分別有事實欄所載曾受有
      期徒刑執行完畢之紀錄，有臺灣高等法院被告全國前案紀
      錄表在卷可考，其2 人於有期徒刑執行完畢後5 年以內再
      犯本件法定刑含有期徒刑之罪，均為累犯，應依法加重其
      刑。爰審酌被告乙○○除前揭犯罪前科外，另於90年間因
      竊盜案件經法院判處拘役50日確定在案（見卷附臺灣高等
      法院檢察署刑案紀錄簡覆表），兼衡被告2 人之犯罪目的
      及手段、所竊取之工具箱（內盛裝潢用雷射儀1 台）及工
      具袋之價值約新臺幣3 萬餘元（見偵卷第9 頁背面）、丁○○騎車接應而由乙○○下手行竊之分工方式，暨丁○○
      否認犯行、乙○○坦承犯罪之犯後態度等一切情狀，分別
      量處如主文所示之刑，並均諭知易科罰金之折算標準。
據上論斷，應依刑事訴訟法第299 條第1 項前段，刑法第28條、
第320 條第1 項、第47條第1 項、第41條第1 項前段，刑法施行
法第1 條之1 第1 項、第2 項前段，判決如主文。
本案經檢察官丙○○提起公訴、由檢察官黃嘉妮到庭執行職務。
中    華    民    國    99    年    3     月    31    日
                  刑事第四庭    法  官  樊季康
上列正本證明與原本無異。
如不服本判決，應於判決送達後10日內敘明上訴理由，向本院提
出上訴狀 (應附繕本) ，上訴於臺灣高等法院。其未敘述上訴理
由者，應於上訴期間屆滿後20日內向本院補提理由書「切勿逕送
上級法院」。
                                書記官  陳秀慧
                                書記官  陳秀慧
中    華    民    國    99    年    4     月    6     日
附錄本案論罪科刑法條全文：
中華民國刑法第320條
（普通竊盜罪、竊佔罪）
意圖為自己或第三人不法之所有，而竊取他人之動產者，為竊盜
罪，處 5 年以下有期徒刑、拘役或 5 百元以下罰金。
意圖為自己或第三人不法之利益，而竊佔他人之不動產者，依前
項之規定處斷。
前二項之未遂犯罰之。

司法院資訊處製作；財團法人民間司法改革基金會備份。
